【裁判字號】    90,易,1592
【裁判日期】    900713
【裁判案由】    毒品危害防制條例
【裁判全文】
臺灣板橋地方法院刑事判決                          九十年度易字第一五九二號
    公  訴  人  臺灣板橋地方法院檢察署檢察官
    被      告  甲○○
右列被告因違反毒品危害防制條例案件，經檢察官提起公訴（九十年度毒偵字第五九
七號），本院判決如左：
    主  文
甲○○連續施用第二級毒品，處有期徒刑玖月，扣案之含有安非他命殘渣（量微無法
析離秤重）之安非他命吸食器壹組沒收銷燬。
    事  實
一、甲○○明知安非他命係民國八十七年五月二十日公布施行，於同年月二十二日生
    效之毒品危害防制條例第二條第二項第二款所規定之第二級毒品，不得施用及持
    有，且其於八十八年間，因違反毒品危害防制條例（即施用第二級毒品安非他命
    ）案件，經本院各以八十七年度毒聲字第三四六０號及八十八年度毒聲字第六六
    ０七號先後裁定送觀察、勒戒後，均因無繼續施用毒品之傾向，而經臺灣板橋地
    方法院檢察署檢察官分別於八十八年六月二十四日及同年十一月十六日以八十八
    年度偵字第一四０二八號及八十八年度毒偵字第二三七號為不起訴處分確定在案
    。嗣甲○○竟另行基於施用第二級毒品安非他命之概括犯意，自八十九年一月初
    起至八十九年二月二日一時許為警查獲後採尿之前四日內某時許止，連續在臺北
    縣板橋市○○街及懷德街等地施用第二級毒品安非他命多次，經臺灣高等法院以
    八十九年度上易字第三四一三號判處有期徒刑八月，於八十九年十月四日確定（
    第一審：本院八十九年度易字第一四一八號），並因此經本院於八十九年三月八
    日以八十九年度毒聲字第一七九六號裁定令入戒治處所施以強制戒治一年，於八
    十九年十一月四日因停止戒治交付保護管束（本院八十九年度毒聲字第五一四一
    號裁定）而出所。詎甲○○仍不知悔改，竟另行基於施用第二級毒品安非他命之
    概括犯意，於九十年一月六日及九十年一月十六日零時十五分（起訴書誤載為十
    五日二十三時）許為警採尿之前七十二小時內某時許，分別在臺北縣板橋市○○
    路○段二十三巷三弄三號一樓之住處及不詳地點，連續施用第二級毒品安非他命
    計二次。嗣於九十年一月十五日二十三時許，為臺北市政府警察局中正第一分局
    持臺灣板橋地方法院檢察署檢察官所核發之搜索票，前往甲○○之上開住處執行
    搜索而查獲，並扣得含有安非他命殘渣（量微無法析離秤重）之安非他命吸食器
    一組。甲○○因此經本院以九十年度毒聲字第九三號裁定撤銷停止戒治，並令入
    戒治處所施以強制戒治。
二、案經臺北市政府警察局中正第一分局移送臺灣板橋地方法院檢察署檢察官偵查起
    訴。
    理  由
一、右揭事實，業據被告甲○○迭於警訊時及本院審理時坦承不諱，並有含有安非他
    命殘渣（量微無法析離秤重）之安非他命吸食器一組之照片、臺北市政府警察局
    中正第一分局移送煙毒麻醉藥品人犯尿液檢體編號對照表、臺北市立療養院煙毒
    尿液檢驗報告書、搜索票、搜索扣押證明筆錄各一份附卷可稽，復有含有安非他
    命殘渣（量微無法析離秤重）之安非他命吸食器一組扣案可佐。又上開扣案之物
    經本院依職權送請內政部警政署刑事警察局鑑驗結果，確含有甲基安非他命成份
    之事實，亦有該局九十年六月八日刑鑑字第七九二００號鑑驗通知書一紙在卷可
    稽。且被告於九十年一月十六日零時十五分許，經警採集其尿液送驗結果，亦呈
    安非他命陽性反應，此有上開臺北市政府警察局中正第一分局移送煙毒麻醉藥品
    人犯尿液檢體編號對照表及臺北市立療養院煙毒尿液檢驗報告書各一份附卷可稽
    。矧人體吸食安非他命經尿液排出之時間，依吸食量多寡、人體代謝功能、吸食
    者之年齡及性別有所差異，惟一般而言，吸食者在九十六小時（即四日）內所排
    出之尿液均有可能被檢出，此經法務部調查局證實，並為本院歷來審理吸食安非
    他命案件之職務上所知悉。再者，被告前因違反毒品危害防制條例案件，經本院
    各以八十七年度毒聲字第三四六０號及八十八年度毒聲字第六六０七號先後裁定
    送觀察、勒戒後，均因無繼續施用毒品之傾向，而經臺灣板橋地方法院檢察署檢
    察官分別於八十八年六月二十四日及同年十一月十六日以八十八年度偵字第一四
    ０二八號及八十八年度毒偵字第二三七號為不起訴處分確定在案。嗣甲○○竟另
    行基於施用第二級毒品安非他命之概括犯意，自八十九年一月初起至八十九年二
    月二日一時許為警查獲後採尿之前四日內某時許止，連續在臺北縣板橋市○○街
    及懷德街等地施用第二級毒品安非他命多次，經本院於八十九年七月十二日以八
    十九年度易字第一四一八號判處有期徒刑八月（經上訴後，由臺灣高等法院以八
    十九年度上易字第三四一三號審理中），並因此經本院以八十九年度毒聲字第一
    七九六號裁定令入戒治處所施以強制戒治一年，於八十九年十一月四日因停止戒
    治交付保護管束（本院八十九年度毒聲字第五一四一號裁定）而出所，被告復因
    本件之犯行，經本院以九十年度毒聲字第九三號裁定撤銷停止戒治，並令入戒治
    處所施以強制戒治等情，業據被告於本院審理時供承在卷，並有上開不起訴處分
    書二紙、本院八十九年度易字第一四一八號判決、八十九年度毒聲字第一七九六
    號裁定、八十九年度毒聲字第五一四一號裁定、九十年度毒聲字第九三號裁定、
    臺灣高等法院被告全國前案紀錄表及臺灣高等法院檢察署刑案紀錄簡覆表各一份
    在卷足憑。是被告四犯施用毒品之犯行，事證明確，堪以認定。
二、按安非他命屬中樞神經興奮劑，吸用後會引起不安、頭昏、亢進性反應、失眠、
    焦慮、譫妄、慢性中毒、精神障礙、類似精神分裂症之錯覺、幻覺、妄想及伴有
    行動與性格異常等副作用，並有輕微之成癮性，嚴重危害身心健康，而慣用者由
    於精神錯亂，更具暴力攻擊及反社會行為、自殺等傾向，後果堪慮，尤以戒解不
    易，其毒害不在煙毒之下，是以行政院衛生署於七十九年十月九日以衛署藥字第
    九０四一四二號公告，列入麻醉藥品管理條例第二條第四款所定「化學合成麻醉
    藥品類」管理，並於八十七年五月二十日經修正公佈列入毒品危害防治條例第二
    條第二項第二款之第二級毒品管理，不得非法持有及施用。
三、被告甲○○施用第二級毒品安非他命，核其所為，係犯毒品危害防制條例第十條
    第二項之罪。其先後二次施用第二級毒品安非他命之犯行，時間緊接，罪名相同
    ，顯係基於概括犯意而為，應依連續犯之規定論以一罪，並加重其刑。被告非法
    持有第二級毒品安非他命之低度行為，應為施用之高度行為所吸收，不另論罪。
    爰審酌被告之品行、智識程度、生活狀況，被告前因施用第二級毒品安非他命，
    經二次送觀察、勒戒後，竟於三犯判刑後，於同一犯行經停止戒治交付保護管束
    中，仍四犯本件之罪，業如事實欄所述，其施用第二級毒品安非他命，易戕害自
    己之身心，並活絡販賣毒品之非法市場，對社會造成重大之危害，其犯罪之動機
    、目的、手段、所生之危害及犯罪後坦承之態度等一切情狀，量處如主文所示之
    刑，以資懲儆。
四、扣案之含有安非他命殘渣（量微無法析離秤重）之安非他命吸食器一組，係查獲
    之毒品，不問屬於犯人與否，應依毒品危害防制條例第十八條第一項前段之規定
    宣告沒收銷燬。
據上論斷，應依刑事訴訟法第二百九十九條第一項前段，毒品危害防制條例第十條第
二項、第十八條第一項前段，刑法第十一條前段、第五十六條，判決如主文。
本案經檢察官張慶林到庭執行職務。
中      華      民      國       九十       年     七     月    十三    日
              臺灣板橋地方法院刑事第一庭
                                          法  官  楊  千  儀
右正本證明與原本無異。
如不服本判決應於送達後十日內向本院提出上訴狀。
                                          書記官  吳  河  東
中      華      民      國       九十       年     七     月    十八    日
附錄本案論罪科刑法條全文：
毒品危害防制條例第十條
施用第一級毒品者，處六月以上五年以下有期徒刑。
施用第二級毒品者，處三年以下有期徒刑。


司法院資訊處製作；財團法人民間司法改革基金會備份。
